【裁判字號】    97,軍上,3
【裁判日期】    970630
【裁判案由】    公共危險
【裁判全文】
臺灣高等法院臺中分院刑事判決           97年度軍上字第3號
上  訴  人
即  被  告  甲○○
選任辯護人  熊賢祺律師
上列上訴人因危險駕駛交通工具案件，不服國防部高等軍事法院
高雄分院96年度上訴字第94號，中華民國96年11月22日第二審判
決（起訴案號：國防部中部地方軍事法院檢察署96年度偵字第86
號），提起上訴，本院判決如下：
    主  文
上訴駁回。
    理  由
一、按被告不服高等軍事法院宣告有期徒刑之上訴判決者，得以
    判決違背法令為理由，向高等法院提起上訴，軍事審判法第
    181條第5項定有明文。是以不服高等軍事法院判決而向高等
    法院提起上訴，非以原判決違背法令為理由，不得為之，此
    為其上訴之法定要件。若上訴理由狀未依據卷內訴訟資料，
    具體指摘原判決不適用法則或如何適用不當，或所指摘原判
    決違法情事，顯與法律規定得為上訴理由之違法情形，不相
    適合時，均應認為其上訴為違背法律上之程式，應予以駁回
    ，此觀諸軍事審判法第179條、刑事訴訟法第395條前段之規
    定至明。
二、本案原判決認定之事實、證據及理由詳如附件原審判決書內
    容所載（如附件）。
三、上訴人即被告甲○○上訴意旨雖以：(一)原審判決說明被告案
    發時，是否確呈酒後不能安全駕駛動力交通工具之程度，尚
    有疑義，而有應再參酌其他證據之必要，然判決其餘部分卻
    未見其他補強之證據，為理由不備。(二)原審判決認為本件車
    禍主因係上訴人駕車行進中未保持安全距離，加上塞車、下
    雨、路面濕滑，未能適時發現前方車輛已因交通事故停止行
    駛導致肇禍等情；後又認為主因係酒後導致其注意力、判斷
    力及控制力降低而生，有軍事審判法第197條第14款理由矛
    盾之違背法令。(三)原審判決於證據能力部分說明採用案件測
    試觀察紀錄表及道路交通事故調查報告表，而認符合刑事訴
    訟法第159條之4第1款之規定而具有證據能力，似有違反證
    據法則之違背法令。(四)原審判決認為上訴人呼氣酒精測定紀
    錄表一紙，列印出來之「數據」，性質上屬公務員職務上製
    作之證明文書，依軍事審判法第125條準用刑事訴訟法第159
    條之4第1款之規定得做為證據，與證據法則有所衝突，應認
    有違背法令云云，而指摘原審判決不當。
四、惟按證據之取捨、證據證明力之判斷，及事實有無之認定，
    為事實審法院之職權，茍其取捨、判斷及認定，並不違反經
    驗法則及論理法則，即不容任意指為違法而執為第三審適法
    之上訴理由。經查：原審依據被告甲○○之自白，並有內政
    部警政署國道公路警察局第二警察隊造橋分隊警員對被告酒
    後駕車所製作之刑法第185條之3案件測試觀察記錄表、汽車
    駕駛人酒後生理協調平衡檢測紀錄表、道路交通事故現場圖
    、道路交通事故調查報告表等附卷可考，並參酌被告酒後（
    酒測呼氣酒精濃度達每公升0.53毫克，有酒精濃度測定紀錄
    表一份在卷可憑）駕駛自小客車，於國道1號高速公路南下
    130公里處，不慎追撞乙○○駕駛之自小客車後，再擦撞由
    丙○○所駕駛之國光客運大客車，足徵被告當時確已因酒精
    作用，致注意力、操控力降低，而影響正常之駕駛能力，顯
    已達不能安全駕駛之程度甚明，因認被告犯罪事證明確，構
    成陸海空軍刑法第54條第1項之「服用酒類，不能安全駕駛
    動力交通工具而駕駛案」罪。原審所為論斷，已敘明其所憑
    之證據及認定之理由，從形式觀察，原判決並無足以影響判
    決結果之違法情形存在。上訴人執前揭理由上訴指摘原審判
    決違法，無非就原審採證認事之職權行使及原判決理由已說
    明之事項，再為爭執，均非適法之上訴第三審理由，顯與法
    定上訴之形式要件不符，其上訴違背法律上之程式，應予駁
    回。
五、據上論斷，應依軍事審判法第206條第1項但書，刑事訴訟法
    第395條前段，判決如主文。
中    華    民    國    97    年    6     月    30    日
            刑事第十庭    審判長法  官  林  照  明
                                法  官  郭  瑞  祥
                                法  官  林  欽  章
上列正本證明與原本無異。
不得上訴。
                                書記官  許  哲  禎
中    華    民    國    97    年    7     月    4     日


司法院資訊處製作；財團法人民間司法改革基金會備份。
